---
title: "Cartographie de la région Centre"
author: "Alexandre, Franck et Becelhi"
date: "03/06/2019"
output: 
  html_document: 
    toc: yes
---

```{r setup, include=FALSE}
knitr::opts_chunk$set(echo = TRUE)
```
# Cartographie de la région Centre Val-de-Loire

Le présent document est un relevé des différentes quantitées de polluants relevés dans la région Centre-Val-de-Loire,  afin de pouvoir faciliter la prise de décision concernant l'installation d'activités touristiques dans des zones moins polluées.

Nous nous sommes orientés sur les relevés en Monoxyde d'azote, Dioxyde d'azote, Ozone et Particules fines, ces derniers présentant les relevés les plus importants toutes zones de prélèvement confondues.

## Chargement des librairies

Voici les librairies à charger pour notre projet.

```{r libraries, message=FALSE, warning=FALSE}
library(knitr)
library(httr)
library(jsonlite)
library(rgdal)
library(sp)
library(dplyr)
library(htmlwidgets)
library(htmltools)
require(devtools)  
devtools::install_github(repo = 'rCarto/photon')
```

## Récupération des données et création des tableaux

Ce code permet d'extraire les données depuis un site internet donné et de les convertir vers un format exploitable pour créer des tableaux.

```{r Api et tableaux, message=FALSE, warning=FALSE}
MensuelGeoJson<-"https://services1.arcgis.com/HzzPcgRsxxyIZdlU/arcgis/rest/services/mes_centre_val_de_loire_mensuel_poll_princ_1/FeatureServer/0/query?where=1%3D1&outFields=*&outSR=4326&f=json"
MensuelGET<-httr::GET(MensuelGeoJson) 
Mensuelcontent <- httr::content(MensuelGET)
MensuelFROM <- jsonlite::fromJSON(Mensuelcontent, flatten = TRUE)
Mensuelfeatures<-as.data.frame(MensuelFROM$features)
Tablestats<-Mensuelfeatures %>%
  dplyr::group_by(attributes.nom_com,attributes.nom_polluant,geometry.x,geometry.y) %>%
  dplyr::summarise(moyenne=mean(attributes.valeur))
```

## Création des fonctions à partir des tableaux
Ces différentes fonctions permettront de créer les différentes cartes.

```{r Coordonnées, message=FALSE, warning=FALSE}

Longi<-Mensuelfeatures$geometry.x
Latti<-Mensuelfeatures$geometry.y
longitudeCentre<-1.732406
lattitudeCentre<-47.54903
NO2<-dplyr::filter(Tablestats, attributes.nom_polluant=="NO2")
LongiNO2<-NO2$geometry.x
LattiNO2<-NO2$geometry.y
NO<-dplyr::filter(Tablestats, attributes.nom_polluant=="NO")
LongiNO<-NO$geometry.x
LattiNO<-NO$geometry.y
O3<-dplyr::filter(Tablestats, attributes.nom_polluant=="O3")
LongiO3<-O3$geometry.x
LattiO3<-O3$geometry.y
PM10<-dplyr::filter(Tablestats, attributes.nom_polluant=="PM10")
LongiPM10<-PM10$geometry.x
LattiPM10<-PM10$geometry.y
PM2.5<-dplyr::filter(Tablestats, attributes.nom_polluant=="PM2.5")
LongiPM2.5<-PM2.5$geometry.x
LattiPM2.5<-PM2.5$geometry.y
```

A partir de ces fonctions, la création de plusieurs cartes selon différentes configurations sera facilitée.

## Répartition par polluants

Les présents graphiques ont été réalisés à partir de la Dataviz. Les cercles ne représentent pas une étendue, mais une intensité de pollution relevée autour des différentes stations de prélèvement situées en région Centre. 

### Concentration en Monoxyde d'azote

```{r carteNO, message=FALSE, warning=FALSE}
carteNO <- leaflet::leaflet() %>%
  leaflet::addTiles() %>%
  leaflet::setView(lng = longitudeCentre, lat = lattitudeCentre, zoom = 13)
carteCentre<-rgdal::readOGR(dsn = "region-centre-val-de-loire.geojson")

carteNO <- carteNO %>%
  leaflet::addTiles() %>%
  leaflet::setView(lng = longitudeCentre, lat = lattitudeCentre, zoom = 7.3) %>%
  leaflet::addPolygons(data=carteCentre, fill = FALSE)
carteNO <- carteNO %>%
  leaflet::addMarkers(lng=Longi,lat=Latti) %>%
  leaflet::addCircles(lng=Longi,lat=Latti, color = "blue", radius = 20)
carteNO <- carteNO %>%
  leaflet::addCircles(lng=LongiNO,lat=LattiNO, color = "cyan", popup = "Monoxyde d'azote (NO)", radius = (NO$moyenne*1000), fill = FALSE)
```

```{r Sauvegarde de la carte NO, message=FALSE, warning=FALSE}
## Sauvegarde de la carte
htmlwidgets::saveWidget(widget=carteNO, file="ma_carte_NO.html", selfcontained = TRUE)

```

```{r Affichage de la carte NO, message=FALSE, warning=FALSE}
## Affichage  de la carte
htmltools::tags$iframe(title="Monoxyde d'azote", width = "900", height = "600", src = "ma_carte_NO.html")

```

### Concentration en Ozone

```{r Carte O3, message=FALSE, warning=FALSE}
carteO3 <- leaflet::leaflet() %>%
  leaflet::addTiles() %>%
  leaflet::setView(lng = longitudeCentre, lat = lattitudeCentre, zoom = 13)
carteCentre<-rgdal::readOGR(dsn = "region-centre-val-de-loire.geojson")

carteO3 <- carteO3 %>%
  leaflet::addTiles() %>%
  leaflet::setView(lng = longitudeCentre, lat = lattitudeCentre, zoom = 7.3) %>%
  leaflet::addPolygons(data=carteCentre, fill = FALSE)
carteO3 <- carteO3 %>%
  leaflet::addMarkers(lng=Longi,lat=Latti) %>%
  leaflet::addCircles(lng=Longi,lat=Latti, color = "blue", radius = 20)
carteO3 <- carteO3 %>%
  leaflet::addCircles(lng=LongiO3,lat=LattiO3, color = "crimson", popup = "Ozone (O3)", radius = (O3$moyenne*1000), fill = FALSE)
```
```{r Sauvegarde de la carte O3, message=FALSE, warning=FALSE}
## Sauvegarde de la carte
htmlwidgets::saveWidget(widget=carteO3, file="ma_carte_O3.html", selfcontained = TRUE)

```

```{r Affichage de la carte O3, message=FALSE, warning=FALSE}
## Affichage  de la carte
htmltools::tags$iframe(title="Ozone", width = "900", height = "600", src = "ma_carte_O3.html")

```

### Concentration en Dioxyde d'azote

```{r Carte NO2, message=FALSE, warning=FALSE}
carteNO2 <- leaflet::leaflet() %>%
  leaflet::addTiles() %>%
  leaflet::setView(lng = longitudeCentre, lat = lattitudeCentre, zoom = 13)
carteCentre<-rgdal::readOGR(dsn = "region-centre-val-de-loire.geojson")

carteNO2 <- carteNO2 %>%
  leaflet::addTiles() %>%
  leaflet::setView(lng = longitudeCentre, lat = lattitudeCentre, zoom = 7.3) %>%
  leaflet::addPolygons(data=carteCentre, fill = FALSE)
carteNO2 <- carteNO2 %>%
  leaflet::addMarkers(lng=Longi,lat=Latti) %>%
  leaflet::addCircles(lng=Longi,lat=Latti, color = "blue", radius = 20)
carteNO2 <- carteNO2 %>%
  leaflet::addCircles(lng=LongiNO2,lat=LattiNO2, color = "purple", popup = "Dioxyde d'azote (NO2)", radius = (NO2$moyenne*1000), fill = FALSE)
```
```{r Sauvegarde de la carte NO2, message=FALSE, warning=FALSE}
## Sauvegarde de la carte
htmlwidgets::saveWidget(widget=carteNO2, file="ma_carte_NO2.html", selfcontained = TRUE)
```

```{r Affichage de la carte NO2, message=FALSE, warning=FALSE}
## Affichage  de la carte
htmltools::tags$iframe(title="Ozone", width = "900", height = "600", src = "ma_carte_NO2.html")
```


### Concentration en particules fines de moins de 2,5 microns

```{r Carte PM2.5, message=FALSE, warning=FALSE}
cartePM2.5 <- leaflet::leaflet() %>%
  leaflet::addTiles() %>%
  leaflet::setView(lng = longitudeCentre, lat = lattitudeCentre, zoom = 13)
carteCentre<-rgdal::readOGR(dsn = "region-centre-val-de-loire.geojson")

cartePM2.5 <- cartePM2.5 %>%
  leaflet::addTiles() %>%
  leaflet::setView(lng = longitudeCentre, lat = lattitudeCentre, zoom = 7.3) %>%
  leaflet::addPolygons(data=carteCentre, fill = FALSE)
cartePM2.5 <- cartePM2.5 %>%
  leaflet::addMarkers(lng=Longi,lat=Latti) %>%
  leaflet::addCircles(lng=Longi,lat=Latti, color = "blue", radius = 20)
cartePM2.5 <- cartePM2.5 %>%
  leaflet::addCircles(lng=LongiPM2.5,lat=LattiPM2.5, color = "green", popup = "Particules fines de moins de 2,5 microns (PM2.5)", radius = (PM10$moyenne*1000), fill = FALSE)
```
```{r Sauvegarde de la carte PM2.5, message=FALSE, warning=FALSE}
## Sauvegarde de la carte
htmlwidgets::saveWidget(widget=cartePM2.5, file="ma_carte_PM2.5.html", selfcontained = TRUE)
```

```{r Affichage de la carte PM2.5, message=FALSE, warning=FALSE}
## Affichage  de la carte
htmltools::tags$iframe(title="Particules fines (-2,5)", width = "900", height = "600", src = "ma_carte_PM2.5.html")
```

### Concentration en particules fines de moins de 10 microns
```{r Carte PM10, message=FALSE, warning=FALSE}
cartePM10 <- leaflet::leaflet() %>%
  leaflet::addTiles() %>%
  leaflet::setView(lng = longitudeCentre, lat = lattitudeCentre, zoom = 13)
carteCentre<-rgdal::readOGR(dsn = "region-centre-val-de-loire.geojson")

cartePM10 <- cartePM10 %>%
  leaflet::addTiles() %>%
  leaflet::setView(lng = longitudeCentre, lat = lattitudeCentre, zoom = 7.3) %>%
  leaflet::addPolygons(data=carteCentre, fill = FALSE)
cartePM10 <- cartePM10 %>%
  leaflet::addMarkers(lng=Longi,lat=Latti) %>%
  leaflet::addCircles(lng=Longi,lat=Latti, color = "blue", radius = 20)
cartePM10 <- cartePM10 %>%
  leaflet::addCircles(lng=LongiPM10,lat=LattiPM10, color = "yellow", popup = "Particules fines de moins de 10 microns (PM10)", radius = (PM10$moyenne*1000), fill = FALSE)
```
```{r Sauvegarde de la carte PM10, message=FALSE, warning=FALSE}
## Sauvegarde de la carte
htmlwidgets::saveWidget(widget=cartePM10, file="ma_carte_PM10.html", selfcontained = TRUE)
```

```{r Affichage de la carte PM10, message=FALSE, warning=FALSE}
## Affichage  de la carte
htmltools::tags$iframe(title="Particules fines (-10)", width = "900", height = "600", src = "ma_carte_PM10.html")
```

